【裁判字號】    89,易,1340
【裁判日期】    890919
【裁判案由】    傷害等
【裁判全文】
臺灣臺北地方法院刑事判決                        八十九年度易字第一三四號
    公  訴  人  臺灣臺北地方法院檢察署檢察官
    被      告  甲○○
右列被告因傷害等案件，經檢察官提起公訴（八十九年度偵字第三０八一號），本院
判決如左：
    主  文
甲○○以強暴妨害人行使權利，處有期徒刑參月，如易科罰金，以參佰元折算壹日；
又傷害人之身體，處有期徒刑參月，如易科罰金，以參佰元折壹日。應執行有期徒刑
伍月，如易科罰金，以參佰元折算壹日。
    事  實
一、甲○○於民國八十九年一月二十九日十八時三十分許，騎乘車號ＧＥＧ－９５６
    號重型機車，行經台北市○○路○段五十一巷口與三段三十一巷三弄處，適有乘
    坐車號：ＢＺ－８４８號營業小客車之乘客乙○○，將車門開啟下車，甲○○欲
    強行穿越，致雙方發生擦撞，遂發生爭執，甲○○要求乙○○下車理論未果，心
    生不滿，又見乙○○在車內撥打行動電話，竟基於妨害他人行使權利之犯意，先
    大聲說：「還敢打電話叫人來」，隨即自車門處強拉乙○○頭髮，向外拖曳，使
    乙○○坐倒在車門邊，而受有右手背第四指挫傷零點五乘零點五公分之傷害。嗣
    經計程車司機為避免妨害交通，徵得甲○○、乙○○同意，移車至前方十餘公尺
    處，二人繼續商談賠償事宜，此時甲○○氣憤未消，竟另起傷害之犯意，出拳揮
    擊乙○○臉部，使其受有左眼眶挫傷五乘三公分、左上眼瞼裂傷一乘零點五乘零
    點五公分等傷害。
二、案經乙○○訴由台北市政府警察局大安分局報請臺灣臺北地方法院檢察署檢察官
    偵查起訴。
    理  由
一、訊據被告甲○○固不否認因告訴人乙○○要下計程車開門，而與其所騎乘之機車
    發生擦撞，並起爭執，而在右揭時、地傷害被害人之事實，惟否認有妨害自由犯
    行，辯稱：「我沒有不准告訴人打行動電話」云云。惟查，被告右揭傷害、妨害
    自由犯行，業經告訴人於警訊、偵查及本院審理時指訴綦詳（見偵卷第七、二十
    四、三十四頁），並有卷附之台北市立仁愛醫院驗傷診斷書可按，被告雖於本院
    審理中翻異前詞否認有以強暴行為，不准告訴人打行動電話之妨害自由犯行，惟
    查，被告於警訊中供稱：「．．，我就下機車要她（按指告訴人）下車，她不下
    計程車，在車上打電話，我就拉她右手要她下車，．」（見偵卷第六頁）等語，
    復在檢察官偵查中供稱：「我有拉她，但沒有把她壓制於地，但有不准她打電話
    ，也有出拳毆打她」（見偵卷第三十五頁）等語，與告訴人於警訊中之指訴：「
    ．，而且他還先氣憤的抓我頭髮及衣服，我退縮在車內，此時計程車司機借我行
    動電話，叫我報案，正當我要打電話向警方報案請求處理時，該駕駛又抓住我頭
    髮及衣服把我壓在地上，不准我報案，並大吼說我還敢打電話叫人來，限制我行
    動自由」（見偵卷第二十四頁）、「．我掙扎回車內關上門，拿行動電話欲報警
    但行動電話不通，是司機借我的，被告又再度打開，拉我頭髮及衣服，我頭因而
    撞到地上，我右手碰到地上」（見偵卷第三十四頁）等語相符，再核之告訴人所
    提出之驗傷診斷書，告訴人受有「右手背第四指挫傷零點五乘零點五公分之傷害
    」，與告訴人所指訴情節相當，被告在本院審理中空言否認妨害自由犯行，應係
    事後卸責之詞，難以採信，事證已經明確，犯行堪以認定，應依法論科。
二、核被告所為係犯刑法第三百零四條第一項之強制罪、第二百七十七條第一項之傷
    害罪。被告施以強暴行為妨害告訴人行使權利，雖造成告訴人手指受有挫傷，按
    刑法第三百零四條之罪，原以強暴、脅迫為構成要件，其因而致普通傷害，乃強
    暴、脅迫當然之結果，除另有傷害故意外，仍祇成立該條項之罪，無同法第二百
    七十七條第一項之適用（最高法院二十四年度決議、三十年度上字第三七０一號
    判例可資參照），被告所犯上開二罪，犯意各別，罪名不同，應分論併罰，檢察
    官之起訴書認被告連續傷害及傷害罪與強制罪間有牽連關係，則尚有未洽，惟前
    開二罪均為檢察官起訴事實之範圍，本院自得審理，附此敘明。爰審酌被告騎乘
    機車與他人發生擦撞，原應理性商談，因見告訴人係一弱小女子，竟恃其年青力
    壯，以強制暴力，阻止告訴人打電話報警，並毆打告訴人出氣，造成告訴人臉部
    受傷，從其犯罪手段觀之，被告性情暴戾，難以控制情緒，所為已造成告訴人身
    心之驚嚇及傷害，被告於本院審理中雖表示悔意，惟仍否認犯行，顯見其並未真
    實反省，而知所改正等一切情狀，量處如主文所示之刑並定其應執行刑，並諭知
    易科罰金之折算標準，以資懲儆。
據上論斷，應依刑事訴訟法第二百九十九條第一項前段，刑法第三百零四條第一項、
第二百七十七條第一項、第五十一條第五款、第四十一條，罰金罰鍰提高標準條例第
一條前段、第二條，判決如主文。
本案經檢察官丁樹蘭到庭執行職務
中    華    民    國      八十九      年      九    月      十九        日
                                      臺灣臺北地方法院刑事第九庭
              法  官  王  綽  光
右正本證明與原本無異。
如不服本判決，應於判決送達後十日內，向本院提出上訴狀。
                                          書記官  潘  惠  梅
中    華    民    國      八十九      年      九    月      廿一        日
附錄法條：
刑法第三百零四條
一以強暴、脅迫使人行無義務之事或妨害人行使權利者，處三年以下有期徒刑、拘役
  或三百元以下罰金。
二項之未遂犯罰之。
刑法第二百七十七條
一傷害人之身體或健康者，處三年以下有期徒刑，拘役或一千元以下罰金。
二犯前項之罪，因而致人於死者，處無期徒或七年以上有期徒刑，致重傷者，處三年
  以上、十年以下有期徒刑。


司法院資訊處製作；財團法人民間司法改革基金會備份。
